臺灣板橋地方法院交通事件裁定　　　 100年度交聲字第1163號
原處分機關　交通部公路總局臺北區監理所
異　議　人
即受處分人　林宥慈
上列異議人即受處分人因違反道路交通管理處罰條例案件，對於
交通部公路總局臺北區監理所民國100 年4 月21日北監自裁字第
裁40-C00000000號處分聲明異議，本院裁定如下：
  主      文
異議駁回。
  理      由
一、原處分意旨略以：異議人即受處分人林宥慈於民國100年3月
    11日上午9 時51分許，駕駛車牌號碼1767-22號租賃小客車，
    行經新北市○○區○○路2 段與136巷之交岔路口，因有「
    汽車駕車人，行經有燈光號誌管制之交岔路口闖紅燈」之違
    規行為，經新北市政府警察局三重分局永福派出所員警以北
    警交字第C00000000 號舉發違反道路交通管理事件通知單當
    場舉發，應到案日期為100 年3 月26日前。嗣異議人不服舉
    發，於同年月29日提出申訴，經原處分機關調查結果，仍認
    前開違規行為明確，乃依道路交通管理處罰條例第53條第1
    項、第63條第1 項第3 款之規定，於100 年4 月21日以北監
    自裁字第裁40-C00000000號違反道路交通管理事件裁決書，
    對異議人裁處罰鍰新臺幣（下同）2,900 元，並記違規點數
    3 點在案。
二、本件聲明異議意旨略以：異議人當時並未闖紅燈，係於黃燈
    時通過路口，且本案並無違規採證相片以資佐證，爰依法聲
    明異議，請求撤銷原處分等語。
三、按汽車駕駛人，行經有燈光號誌管制之交岔路口闖紅燈者，
    處1,800 元以上5,400 元以下罰鍰，並記違規點數3 點，道
    路交通管理處罰條例第53條第1 項、第63條第1 項第3 款分
    別定有明文。又按停止線，用以指示行駛車輛停止之界限，
    車輛停止時，其前懸部分不得伸越該線；車輛面對圓形紅燈
    表示禁止通行，不得超越停止線或進入路口，道路交通標誌
    標線號誌設置規則第170 條第1 項前段、第206 條第5 款亦
    有明文。另按車輛面對圓形紅燈時，仍逕予穿越路口至銜接
    路段，含左轉、直行、迴轉（依箭頭綠燈允許行駛者除外）
    即視為闖紅燈之行為，此經交通部82年4 月22日交路（82）
    字第009811號函釋甚明。
四、經查：
（一）異議人即受處分人林宥慈於100 年3 月11日上午9 時51分
      許，駕駛車牌號碼1767-22 號租賃小客車，行經新北市○
      ○區○○路2 段與136 巷之有燈光號誌管制之交岔路口，
      見交通號誌轉變為圓形紅燈，仍逕自左轉至136 巷，經新
      北市政府警察局三重分局永福派出所警員鍾永賢追截攔停
      後，以北警交字第C00000000 號舉發違反道路交通管理事
      件通知單當場舉發等情，業經證人鍾永賢到庭結證甚詳（
      詳本院卷第20頁正面至第22頁正面），並有新北市政府警
      察局100 年3 月11日北警交字第C00000000 號舉發違反道
      路交通管理事件通知單1 紙及新北市政府警察局三重分局
      100 年4 月7 日新北警重交申字第1000017777號函1 份在
      卷可查（詳本院卷第7 頁、第12頁、第13頁）。是異議人
      駕車於上開時、地，行經有燈光號誌管制之交岔路口闖紅
      燈之事實，應可認定。
（二）異議人雖以上開情詞置辯。然查：
   1、本件舉發過程，業經證人鍾永賢到庭證稱：當時伊從力行
      路2 段往地下道方向直行，在力行路2 段與136 巷之交岔
      路口停等紅燈，係停在停止線前之第1 部車，看到異議人
      行駛在對向的內側車道，距離路口約6 、7 公尺左右，慢
      速接近路口，減速後看左右沒有車就左轉進入136 巷，當
      時伊在該處停等紅燈已約20幾秒，伊確定異議人過停止線
      時之交通號誌為紅燈，伊看到後，就右轉過去追她，把她
      攔下等語甚詳（詳本院卷第20頁正面至第22頁正面）。而
      證人鍾永賢與異議人間並無任何身分利害或業務關係，亦
      無嫌隙，衡情證人鍾永賢應無甘冒偽證罪刑責風險而設詞
      構陷異議人之理。又證人鍾永賢於本件違規當時，亦停等
      紅燈於上開交岔路口，且其為執行交通勤務之公務員，觀
      察力及注意力自較一般人專注。而自現場相片觀之，自證
      人鍾永賢所述其停等紅燈之位置，亦可清楚觀察對向車道
      之燈號及行車動態，有現場相片6 張在卷可查（詳本院卷
      第25頁至27頁）。從而，證人鍾永賢應無誤認異議人違規
      事實之虞。再者，新北市○○區○○路2 段雙向之燈光號
      誌係屬同步乙情，業經證人鍾永賢證述甚詳（詳本院卷第
      22頁正面），復有現場相片6 張及新北市交通局100 年7
      月5 日函暨路口現行號誌時制計畫1 份附卷可參（詳本院
      卷第25頁至第27頁、第29頁至第31頁）。則異議人於上開
      時、地左轉之際，證人鍾永賢既已於對向車道停等紅燈多
      時，自可排除證人鍾永賢因號誌燈相轉換間之秒差而發生
      誤判之情形。反之，異議人於100 年4 月21日聲明異議狀
      稱當時其「並未闖紅燈」云云（詳本院卷第5 頁）；嗣於
      本院調查時，又稱其「應該」是在「黃燈」時左轉云云（
      詳本院卷第21頁）；當日旋又改稱其確定當時是黃燈云云
      （詳本院卷第21頁反面），先後所述反覆不一，亦難採信
      。況本件舉發過程之錄影畫面經本院當庭勘驗結果，警員
      鍾永賢在新北市○○區○○路2 段136 巷29弄口將異議人
      攔下，異議人旋向警員鍾永賢表示：「對不起，我趕時間
      ，我趕著要到公司」等語，有本院勘驗筆錄1 份在卷可查
      （詳本院卷第21頁反面）。則異議人經警攔停，隨即向警
      表示歉意及違規之事由。益徵，本件異議人確有於上開時
      、地紅燈左轉之違規事實，應可認定。
   2、又異議人雖以本件舉發並未拍照存證云云置辯。然按交通
      員警掣單舉發違反道路交通管理處罰條例所列之違規事實
      ，本質上為行政處分，係公務員基於職務上權力，依法就
      特定之具體事件所為具公法上效果之單方行政行為，基於
      公務員為公法上行為具有公信力之原則，該行政處分當可
      被推定為真正，其據以依法處分之事實認定亦為正確無誤
      ，本此公信原則，乃立法者賦予行政機關制定違反道路交
      通管理事件統一裁罰基準及處理細則，使執勤警員得當機
      處分以維護交通秩序、安全之行政目的。若謂公務員一切
      行政行為均需預留證據以證其實，則國家行政勢必窒礙難
      行，此徵諸交通違規行為常係偶發且為一瞬間之事件，如
      謂一切交通違規行為，員警均需拍照佐證，始得舉發，則
      國家維持交通秩序之目的顯無法達成。查本件異議人闖紅
      燈違規，係屬動態行為，事出突然，難以苛求舉發員警拍
      照存證，且該等違規事實由人之感官即可充分判定，非必
      以科學儀器始能偵測得知。是本件雖無採證相片，然既經
      舉發員警於本院訊問時，就異議人違規之事實詳述如前，
      本院自得以舉發員警可信之陳述，憑以作為認定本件違規
      事實之依據。從而，異議人以前詞置辯，亦無足取。
五、綜上，本件異議人確於前開時、地，駕車行經有燈光號誌管
    制之交岔路口闖紅燈，已甚明確。異議人逾越應到案日期30
    日內提出申訴，原處分機關調查結果，仍認前開違規行為明
    確，乃依道路交通管理處罰條例第53條第1 項之規定對異議
    人裁處罰鍰2,900 元，並依同條例第63條第1 項第3 款之規
    定記違規點數3 點，並無違誤或不當。從而本件異議為無理
    由，應予駁回。
六、據上論斷，應依道路交通事件處理辦法第18條，裁定如主文
    。
中    華    民    國   100    年    9     月    22    日
             刑事第十三庭 法  官  謝梨敏
上列正本證明與原本無異。
如不服本裁定，應於裁定送達後五日內敘明抗告理由，向本院提
出抗告狀。
                          書記官  林怡君
中    華    民    國   100    年    9     月    22    日